【裁判字號】    91,交聲,1514
【裁判日期】    920225
【裁判案由】    違反道路交通管理處罰條例聲明異議
【裁判全文】
臺灣臺北地方法院交通事件裁定                  九十一年度交聲字第一五一四號
    原處分機關  臺北市交通事件裁決所
    異  議  人  甲○○
    即受處分人
右列異議人因違反道路交通管理處罰條例案件，對於臺北市交通事件裁決所九十一年
十月九日所為之處分（原處分案號：北市裁三字第駕裁二二—ＡＱ0000000號
），聲明異議，本院裁定如左：
        主  文
原處分撤銷。
甲○○汽車駕駛人在禁止臨時停車處所停車，處罰鍰新臺幣陸佰元。
        理  由
一、原處分機關係以：異議人駕駛車號ＴＺＣ—一七一號輕型機車，於民國九十一年
    八月三日二十一時十四分許，於台北市○○路○段附近，因機車前後輪胎外緣距
    緣石四十公分以上，不緊靠道路右側停車，經警舉發，爰依道路交通管理處罰條
    例第五十六條第一項第六款規定裁罰新臺幣六百元。異議意旨略以：該處為夜市
    ○道路兩側皆為攤販，無從辨識道路右側，且異議人當天所停放之位置並未影響
    行人及車輛，且該處停滿機車，惟警員獨就異議人之機車舉發，似有選擇性開立
    罰單之嫌，為此不服，因而提出本件異議等語。
二、按汽車駕駛人（包括機器腳踏車）停車時，在顯有妨礙他車通行處所停車者，處
    新臺幣六百元以上一千二百元以下罰鍰，道路交通管理處罰條例第五十六條第一
    項第五款定有明文。
三、經查，本件舉發違規地點為臺北市○○路○段之夜市○道路兩側均為商家門口延
    伸至道路之攤販，異議人之機車停放地點為供人車通行之道路，該處亦未劃設有
    停車之標線，此有現場照片三張附卷可稽，故該處為非可供停車之處所。本件異
    議人停放上開機車之位置，為供人車通行之道路，如任意停擺，勢必導致往來之
    車輛或行人無法順暢通行，並非合法之停車位置，從而，異議人停放機車之地點
    為在顯有妨害他車通行之處所停車，本件異議人違規事實明確，應堪認定。原處
    分機關以異議人停放車輛前後輪胎外緣距緣石四十公分以上為舉發之事實，依道
    路交通管理處罰條例第五十六條第一項第五款之規定裁罰異議人，與上開認定有
    違，應有未洽。本件異議雖無理由，惟原處分既有不當之處，自應撤銷，並改依
    道路交通管理處罰條例第五十六條第一項第五款之規定裁罰異議人罰鍰新臺幣六
    百元，以資妥適。至異議人爭執原舉發單位有舉發不公之嫌，此種「不法平等」
    之主張，與法有違，亦非憲法所保障之平等權，應不可採。
據上論斷，應依道路交通案件處理辦法第二十條，裁定如主文。
中      華      民      國    九十二    年      二      月    二十五    日
                                      臺灣臺北地方法院交通法庭
                                          法  官  楊  晉  佳
右正本證明與原本無異。
如不服本裁定，應於裁定送達後五日內向本院提出抗告狀。
          書記官  陳  惠  娟
中      華      民      國    九十二    年      二      月    二十七    日


司法院資訊處製作；財團法人民間司法改革基金會備份。
